臺灣高等法院刑事判決　　　　　　　　　　　　　　九十一年度上訴字第九九七號
　　上　訴　人
　　即　被　告　甲○○
右上訴人因違反毒品危害防制條例案件，不服臺灣板橋地方法院，九十一年度訴字第
二五六號，中華民國九十一年三月八日第一審判決（起訴案號：臺灣板橋地方法院檢
察署九十年度毒偵字第三七五六號）提起上訴，本院判決如左：
    主  文
上訴駁回。
    事  實
一、甲○○前因肅清煙毒條例案件，於民國（下同）八十四年間經裁定應執行有期徒
    刑一年十月十八日，及於八十三年間因犯同條例案件，經本院於八十四年一月二
    十五日以八十三年度上訴字第七六七五號判處有期徒刑三年六月確定，於八十四
    年四月七日入監執行，而於八十九年四月二十二日縮刑期滿執行完畢。又其於八
    十九年間因違反毒品危害防制條例案件，經原審以八十九年度毒聲字第三五０一
    號裁定送觀察、勒戒後，認有繼續施用毒品之傾向，由原審以八十九年度毒聲字
    第三七五六號裁定令入戒治處所施以強制戒治後，於九十年六月十五日交付保護
    管束期滿，業經臺灣板橋地方法院檢察署檢察官於九十年八月二十四日，以九十
    年度戒毒偵字第四九二號為不起訴處分確定。惟甲○○竟仍不知警惕，明知海洛
    因經毒品危害防制條例列為第一級毒品，不得施用、持有，仍基於施用海洛因之
    犯意，於上開不起訴處分後五年內之九十年九月二十一日晚間七、八時許，在臺
    北縣蘆洲市○○街一三九巷十五號三樓之家中，將海洛因以開水稀釋後，以注射
    針筒注射入手部之方式，施用第一級毒品海洛因一次。嗣於九十年九月二十二日
    上午十一時三十分許，在上開住處為警查獲，並扣得其持有之第一級毒品海洛因
    二小包（驗後合計淨重○．二二公克），暨其所有供施用海洛因之小型注射針筒
    一支。並經臺灣板橋地方法院檢察署檢察官向原審聲請，以九十年度毒聲字第四
    八九七號裁定令入戒治處所施以強制戒治一年，現在臺灣臺北戒治所強制戒治中
    。
二、案經臺北市政府警察局文山第二分局移送臺灣板橋地方法院檢察署檢察官偵查起
    訴。
    理  由
一、訊據上訴人即被告甲○○對於右揭犯行迭於原審及本院均坦承不諱，且被告獲案
    時經警採尿送臺北市立療養院檢驗結果呈海洛因陽性反應，有臺北市立療養院九
    十年九月二十八日出具之煙毒尿液檢驗報告書（三）一紙可稽（偵卷第三十八頁
    ），且扣案之白粉二小包，經臺北市政府警察局文山第二分局初步鑑驗結果，係
    呈嗎啡、海洛因反應，有該分局查獲涉嫌毒品危害防制條例毒品初步檢驗報告單
    一紙可參（偵卷第十頁），經再送法務部調查局鑑驗結果，均含第一級第六項毒
    品海洛因成分，合計淨重○．二二公克（包裝重○．三一公克），有該局九十年
    十月三十一日（九○）陸（一）00000000號鑑定通知書可佐（偵卷第四
    十六頁），並有被告所有供施用海洛因之小型注射針筒一支扣案可證。又被告前
    因施用毒品案件，經觀察、勒戒後，認有繼續施用毒品之傾向，由原審裁定令入
    戒治處所施以強制戒治，於九十年六月十五日保護管束屆滿，經臺灣板橋地方法
    院檢察署檢察官不起訴處分確定，五年內再施用第一級毒品，經原審裁定令入戒
    治處所施以強制戒治，亦有臺灣板橋地方法院檢察署九十年度戒毒偵字第四九二
    號不起訴處分書、臺灣高等法院檢察署刑案記錄簡覆表及原審九十年度毒聲字第
    四八九七號裁定各一份在卷可參（偵卷第三十頁、原審卷第十頁至第十八頁、偵
    卷第四十三頁），被告之自白與事實相符，被告於強制戒治期間屆滿經檢察官不
    起訴處分後，五年內再犯毒品危害防制條例第十條第一項之罪，事證明確，其上
    開犯行堪以認定。
二、核被告甲○○所為，係犯毒品危害防制條例第十條第一項之施用第一級毒品罪。
    被告持有海洛因之低度行為，應為施用之高度行為所吸收，不另論罪。被告因肅
    清煙毒條例案件，經裁定應執行有期徒刑一年十月十八日及經本院以八十三年度
    上訴字第七六七五號判處三年六月確定，而於八十九年四月二十二日縮刑期滿執
    行完畢，有臺灣高等法院檢察署刑案記錄簡覆表附卷可參，五年以內再犯本件有
    期徒刑以上之罪，為累犯，依刑法第四十七條規定，加重其刑。
三、原審以被告罪證明確，適用毒品危害防制條例第十條第一項、第十八條第一項前
    段，刑法第十一條前段、第四十七條、第三十八條第一項第二款，併審酌被告之
    品行、智識程度、施用海洛因戕害身心、對社會治安可能之危害程度、其施用之
    期間長短、次數及被告犯罪後坦承犯行、態度尚佳等一切情狀，量處有期徒刑八
    月，以示懲儆。扣案之海洛因二小包（驗後合計淨重○‧二二公克）為毒品危害
    防制條例第二條第二項第一款所稱之第一級毒品，應依同條例第十八條第一項前
    段之規定宣告沒收銷燬之，扣案之小型注射針筒一支，係被告所有供其施用海洛
    因所用之物，業經被告陳明在卷（原審卷第三十一頁），係一般之注射器具，供
    被告臨時注射毒品之用，非專屬施用毒品之器具，自應依刑法第三十八條第一項
    第二款之宣告沒收之。至於另扣案之大型注射針筒二支，係日常之醫療、生活用
    品，且被告否認為其供施用海洛因所用之物，亦查無證據足證係被告供本件犯罪
    所用之物，爰不為宣告沒收，附此敘明。經核其認事用法，洵無違誤，量刑亦屬
    妥適，被告上訴意旨以九十年九月二十二日上午十一時三十分許，被告因病正臥
    榻在床，殊不知警員竟自行開啟被告住宅之鐵門及木門，擅自進入室內，亦未出
    示搜索票，顯有違程序正義等語指摘原判決不當。惟查：證人即辦理本案之台北
    市警局文山第二分局之警員乙○○於本院調查時證稱：「（是否於九十年九月二
    十二日搜索？）是。」「（是否提示搜索票給被告甲○○？）我們敲門時，開門
    後，須先出示證件、搜索票。」「我們要進門時就要出示搜索票。」（本院九十
    一年四月二十六日訊問筆錄）等語明確，依證人乙○○證言，警員係經被告同意
    進入被告住處，並對被告出示搜索票實施搜索，並有台灣板橋地方法院搜索票及
    台北市政府警察局文山第二分局搜索、扣押筆錄在卷可佐（偵卷第四頁、第五頁
    ），自無違法可言，是被告之上訴為無理由，應予駁回。
據上論斷，應依刑事訴訟法第三百六十八條，判決如主文。
本案經檢察官呂光華到庭執行職務。
中      華      民      國    九十一    年      五      月    二十二    日
                              臺灣高等法院刑事第十九庭
                                  審判長法  官  許  國  宏
                                        法  官  林  勤  純
                                        法  官  洪  光  燦
右正本證明與原本無異。
如不服本判決應於收受送達後十日內向本院提出上訴書狀，其未敘述上訴之理由者並
得於提起上訴後十日內向本院補提理由書（均須按他造當事人之人數附繕本）。
                                        書記官  陳  玉  嬋
中      華      民      國    九十一    年      五      月    二十二    日
附錄：本案論罪科刑法條全文
毒品危害防制條例第十條第一項
施用第一級毒品者，處六月以上五年以下有期徒刑。
